<?xml version='1.0' encoding='utf-8'?>
<verb default="achomharc" disambig="">
  <verbalNoun default="achomharc" />
  <verbalAdjective default="achomharctha" />
  <tenseForm default="achomharc" tense="Past" dependency="Indep" person="Base" />
  <tenseForm default="achomharcamar" tense="Past" dependency="Indep" person="Pl1" />
  <tenseForm default="achomharcadar" tense="Past" dependency="Indep" person="Pl3" />
  <tenseForm default="achomharcadh" tense="Past" dependency="Indep" person="Auto" />
  <tenseForm default="achomharc" tense="Past" dependency="Dep" person="Base" />
  <tenseForm default="achomharcamar" tense="Past" dependency="Dep" person="Pl1" />
  <tenseForm default="achomharcadar" tense="Past" dependency="Dep" person="Pl3" />
  <tenseForm default="achomharcadh" tense="Past" dependency="Dep" person="Auto" />
  <tenseForm default="achomharcadh" tense="PastCont" dependency="Indep" person="Base" />
  <tenseForm default="achomharcainn" tense="PastCont" dependency="Indep" person="Sg1" />
  <tenseForm default="achomharctá" tense="PastCont" dependency="Indep" person="Sg2" />
  <tenseForm default="achomharcaimis" tense="PastCont" dependency="Indep" person="Pl1" />
  <tenseForm default="achomharcaidís" tense="PastCont" dependency="Indep" person="Pl3" />
  <tenseForm default="achomharctaí" tense="PastCont" dependency="Indep" person="Auto" />
  <tenseForm default="achomharcadh" tense="PastCont" dependency="Dep" person="Base" />
  <tenseForm default="achomharcainn" tense="PastCont" dependency="Dep" person="Sg1" />
  <tenseForm default="achomharctá" tense="PastCont" dependency="Dep" person="Sg2" />
  <tenseForm default="achomharcaimis" tense="PastCont" dependency="Dep" person="Pl1" />
  <tenseForm default="achomharcaidís" tense="PastCont" dependency="Dep" person="Pl3" />
  <tenseForm default="achomharctaí" tense="PastCont" dependency="Dep" person="Auto" />
  <tenseForm default="achomharcann" tense="PresCont" dependency="Indep" person="Base" />
  <tenseForm default="achomharcaim" tense="PresCont" dependency="Indep" person="Sg1" />
  <tenseForm default="achomharcaimid" tense="PresCont" dependency="Indep" person="Pl1" />
  <tenseForm default="achomharctar" tense="PresCont" dependency="Indep" person="Auto" />
  <tenseForm default="achomharcann" tense="PresCont" dependency="Dep" person="Base" />
  <tenseForm default="achomharcaim" tense="PresCont" dependency="Dep" person="Sg1" />
  <tenseForm default="achomharcaimid" tense="PresCont" dependency="Dep" person="Pl1" />
  <tenseForm default="achomharctar" tense="PresCont" dependency="Dep" person="Auto" />
  <tenseForm default="achomharcfaidh" tense="Fut" dependency="Indep" person="Base" />
  <tenseForm default="achomharcfaimid" tense="Fut" dependency="Indep" person="Pl1" />
  <tenseForm default="achomharcfar" tense="Fut" dependency="Indep" person="Auto" />
  <tenseForm default="achomharcfaidh" tense="Fut" dependency="Dep" person="Base" />
  <tenseForm default="achomharcfaimid" tense="Fut" dependency="Dep" person="Pl1" />
  <tenseForm default="achomharcfar" tense="Fut" dependency="Dep" person="Auto" />
  <tenseForm default="achomharcfadh" tense="Cond" dependency="Indep" person="Base" />
  <tenseForm default="achomharcfainn" tense="Cond" dependency="Indep" person="Sg1" />
  <tenseForm default="achomharcfá" tense="Cond" dependency="Indep" person="Sg2" />
  <tenseForm default="achomharcfaimis" tense="Cond" dependency="Indep" person="Pl1" />
  <tenseForm default="achomharcfaidís" tense="Cond" dependency="Indep" person="Pl3" />
  <tenseForm default="achomharcfaí" tense="Cond" dependency="Indep" person="Auto" />
  <tenseForm default="achomharcfadh" tense="Cond" dependency="Dep" person="Base" />
  <tenseForm default="achomharcfainn" tense="Cond" dependency="Dep" person="Sg1" />
  <tenseForm default="achomharcfá" tense="Cond" dependency="Dep" person="Sg2" />
  <tenseForm default="achomharcfaimis" tense="Cond" dependency="Dep" person="Pl1" />
  <tenseForm default="achomharcfaidís" tense="Cond" dependency="Dep" person="Pl3" />
  <tenseForm default="achomharcfaí" tense="Cond" dependency="Dep" person="Auto" />
  <moodForm default="achomharcadh" mood="Imper" person="Base" />
  <moodForm default="achomharcaim" mood="Imper" person="Sg1" />
  <moodForm default="achomharc" mood="Imper" person="Sg2" />
  <moodForm default="achomharcaimis" mood="Imper" person="Pl1" />
  <moodForm default="achomharcaigí" mood="Imper" person="Pl2" />
  <moodForm default="achomharcaidís" mood="Imper" person="Pl3" />
  <moodForm default="achomharctar" mood="Imper" person="Auto" />
  <moodForm default="achomharca" mood="Subj" person="Base" />
  <moodForm default="achomharcaimid" mood="Subj" person="Pl1" />
  <moodForm default="achomharctar" mood="Subj" person="Auto" />
</verb>
